【裁判字號】    92,簡上,297
【裁判日期】    920923
【裁判案由】    違反商標法
【裁判全文】
臺灣臺北地方法院刑事判決                      九十二年度簡上字第二九七號
    上訴人  臺灣臺北地方法院檢察署檢察官
    被  告  乙○○
右上訴人因被告違反商標法案件，不服臺灣臺北地方法院簡易庭九十年度簡字第二四
五三號，中華民國九十年七月二十二日第一審判決（起訴案號：臺灣臺北地方法院檢
察署九十二年度偵字第一０三四三號）提起上訴及移送併案審理（九十二年度偵字第
一六七二二號），本院合議庭判決如左：
      主  文
原判決撤銷。
乙○○連續明知為意圖欺騙他人，於同一商品，使用相同於他人註冊商標之圖樣之商
品而販賣，處有期徒刑參月，如易科罰金，以參佰元折算壹日。扣案如附表所示之仿
冒商標商品共柒拾貳件均沒收。
      事  實
一、乙○○明知如附表所示之商標圖樣分別係法商路易威登馬爾悌耶公司（下稱路易
    威登公司）、義大利商古奇公司（下稱古奇公司）及盧森堡商普瑞得有限公司（
    下稱普瑞得公司）向我國經濟部智慧財產局申請註冊並指定使用於皮件、手提袋
    、旅行袋、錢包等類商品之商標專用權，且均在商標專用期間與延展專用期間內
    之著名商標，非經商標專用權人同意，不得於同一商品使用前開商標圖樣。竟基
    於販賣仿冒商標商品之概括犯意，先於民國九十二年二月間，在臺北市○○○路
    「創意批發飾品店」以每件新臺幣（下同）三百元低價，購入使用相同於前開普
    瑞得公司及古奇公司商標圖樣之仿冒皮包一批；復於同年四月十一日，在台北市
    ○○街攤位，以每件皮件六百元及手提包一千元之低價，向姓名年籍不詳綽號「
    阿木」之成年男子，購入使用相同於前開路易威登公司商標圖樣之仿冒筆記本、
    名片夾、零錢包、鑰匙包、皮夾、腰包、手提包類商品一批，再自同年四月十一
    日起至同年月十三日止，連續在臺北市○○街三一號前設攤，以七百元至一千五
    百元不等價格陳列前開仿冒路易威登商標圖樣之皮件，販售予不特定人牟利。嗣
    於同年月十三日凌晨零時三十分許，在通化街上址，為警當場查獲，並扣得仿冒
    「路易威登商標圖樣之筆記本、名片夾、零錢包、鑰匙包、皮夾、腰包及手提包
    等共五十二件。乙○○猶不思悔悟，復承前開販賣仿冒商品之概括犯意，於同年
    五月二日，在臺北縣汐止市科學園區地下一樓廣場設攤，陳列向「創意批發服飾
    店」購得之前開仿冒商品，再以六百元至一千二百元不等價格，販售予不特定人
    牟利，嗣於同日中午十二時二十分許，為警當場查獲，並扣得仿冒古奇公司商標
    圖樣皮包十六件及仿冒普瑞得公司商標圖樣皮包四件。
二、案經法商路易威登馬爾悌耶公司委由張哲倫律師、楊逸光訴由臺北市政府警察局
    中山分局報請臺灣臺北地方法院檢察署檢察官偵查起訴及移送併案審理。
      理  由
一、訊據被告乙○○矢口否認有何違反商標法之犯行，辯稱：第一次是因為綽號「阿
    木」男子向伊兜售該皮件，並帶伊去看別人販賣情形，伊才會去賣。第二次，伊
    知道是仿冒皮件，所以不敢賣，當場就叫伊先生趕快將皮件收起來，結果就被警
    察抓了云云。經查，右揭犯罪事實，業據被告於警訊及偵查中供承不諱，核與告
    訴代理人張哲倫律師、楊逸光（路易威登公司），告訴代理人丙○○（普瑞得公
    司）分別於警詢及偵查中指訴綦詳，而被告陳列售餘扣案七十二件皮件，經告訴
    代理人楊逸光及丙○○勘驗結果，認係商品來源不明，非原廠授權，車工、材質
    及品質偽劣，售價與原廠相差懸殊，認均係仿冒前開商標皮件等情，此有鑑定意
    見（證明）書二份（見甲○九十二年度偵字第一０三四三號第十三頁、士檢九十
    二年度偵字第五九一八號第二十六頁）及現場查獲相片及商品註冊證在卷可稽。
    雖被告事後辯稱：伊並不知係仿冒皮件云云，惟被告向綽號「阿木」男子購進仿
    冒路易威登公司商標皮件之前，既基於營利之意向「創意批發服飾店」購進仿冒
    古奇及普瑞得公司商標皮件待售，則被告對於所購入之皮件屬仿冒商標商品一節
    ，顯知之甚稔；況前開商標圖樣在皮件市場屬世界著名商標，此為眾所週知之事
    實，則被告前後兩次以顯低於市場價格，向來源不明人士購入使用前開著名商標
    圖樣之仿冒皮件，再設攤兜售牟利等情，堪以認定。又被告辯稱：綽號「阿木」
    帶伊觀看他人販售皮件情形，伊才向「阿木」批貨來賣云云，然被告既已知悉該
    批貨物屬仿冒皮件，則「阿木」偕其觀看市場銷售情況，顯係藉市場反應情況，
    堅其販賣之意而已，並不影響被告販賣仿冒皮件之意。而被告辯稱：伊在汐止擺
    錯皮件，並無販賣云云，顯又與現場皮件吊掛整齊兜售情節不符，亦無足採。可
    見被告翻異前供再設詞置辯，顯係事後卸責之詞，諉無足取。再者，被告供承係
    向「阿木」以買斷方式購進該批皮件後自行販售營利，事後並未與「阿木」朋分
    銷售款項等情，則被告顯係進貨之後單獨販賣該批仿冒皮件，亦堪認定，檢察官
    認被告與「阿木」共同銷售仿冒皮件云云，容有誤會。是本件事證明確，被告販
    賣仿冒商標商品之犯行，洵堪認定。
二、查被告乙○○基於營利之意，以低價購進仿冒如附表所示商標圖樣之商品，再設
    攤販賣牟利之事實，核其所為，係犯商標法第六十三條之販賣仿冒商標商品罪，
    其陳列之低度行為業為販賣之高度行為所吸收，不另論罪。檢察官起訴之事實雖
    未敘及被告於九十二年二月間購買仿冒商品，再於同年五月二日在臺北縣汐止市
    科學園區地告下一樓廣場設攤販賣之犯行（即甲○九十二年度偵字第五九一八號
    移送併案審理部分），然該部分事實與起訴之事實既具有連續犯之裁判上一罪關
    係，應為起訴效力所及，本院自得一併審究。又被告先後多次販賣犯行，時間緊
    接，犯罪構成要件相同，顯係基於概括犯意為之，應依刑法第五十六條連續犯規
    定論以一罪，並加重其刑。原審予以論罪科刑，固非無見。惟原審未及審酌併案
    審理事實，尚有未洽之處，雖檢察官以原審未論及被告與「阿木」共犯關係部分
    ，為無理由，惟檢察官以被告再次販賣仿冒皮件部分，提起上訴，為有理由，自
    應由本院撤銷原審判決，另行改判酌定被告之刑。爰審酌被告販售仿冒皮件甫遭
    查獲，竟未思警惕，反易處設攤擺設仿冒皮件兜售，顯乏悔悟之意，被告設攤販
    售仿冒皮件，破壞真品市場價值，損及我國國際名聲，並參酌被告販售仿冒皮件
    數量及犯後態度不佳等情，量處如主文所示之刑，並諭知易科罰金之折算標準。
三、扣案如附表所示仿冒商標商品共七十二件，均依商標法第六十四條規定宣告沒收
    。
據上論斷，應依刑事訴訟法第四百五十五條之一第一項、第三項、第三百六十九條第
一項前段、第三百六十四條、第二百九十九條第一項前段，商標法第六十三條、六十
四條，刑法第十一條前段、第五十六條、第四十一條第一項前段，罰金罰鍰提高標準
條例第二條，判決如主文。
本案經檢察官蔡立文到庭執行職務。
中      華      民      國    九十二    年      九      月    二十三    日
                              臺灣臺北地方法院刑事第二庭
                                  審判長法官  吳  孟  良
                                        法官  蘇  嘉  豐
                                        法官  傅  中  樂
右正本證明與原本無異。
不得上訴。
                                      書記官  陳  靜  君
中      華      民      國    九十二    年      九      月    二十四    日
附錄論罪科刑依據法條。
商標法第六十三條
明知為前條商品而販賣、意圖販賣而陳列、輸出或輸入者，處一年以下有期徒刑、拘
役或科或併科新臺幣五萬元以下罰金。
  附表
┌────┬───────┬──────┬────┬────┬──────┐
│商標圖樣│專  用  權  人│專 用 商 品 │專用期限│註冊證號│查扣仿冒商品│
├────┼───────┼──────┼────┼────┼──────┤
│        │法商路易威登馬│名片皮夾、小│98.01.31│00000000│筆記本四本、│
│        │爾悌耶公司    │錢包、鑰匙包│        │        │名片夾五個、│
│        │              │、零錢及鑰匙│        │        │零錢包九件、│
│        │              │包、錢夾、錢│        │        │鑰匙包二件、│
│        │              │囊。        │        │        │皮夾十八只、│
│        │              │            │        │        │腰包一只、手│
│        │              │            │        │        │提包十三件，│
│        │              │            │        │        │共計五十二件│
│        │              │            │        │        │。          │
├────┼───────┼──────┼────┼────┤            │
│        │同      右    │同    右    │98.01.31│00000000│            │
│        │              │            │        │        │            │
├────┼───────┼──────┼────┼────┤            │
│        │同      右    │同    右    │99.06.30│00000000│            │
│        │              │            │        │        │            │
│        │              │            │        │        │            │
├────┼───────┼──────┼────┼────┤            │
│        │同      右    │書包、公事包│00.02.28│00000000│            │
│        │              │旅行箱、手提│        │        │            │
│        │              │箱袋、皮夾。│        │        │            │
├────┼───────┼──────┼────┼────┼──────┤
│        │盧森堡商普瑞得│旅行袋、錢包│92.04.30│00000000│皮包四件    │
│        │有限公司      │、皮夾。    │        │        │            │
├────┼───────┼──────┼────┼────┼──────┤
│        │義大利商古奇公│手提箱袋、旅│96.08.31│00000000│皮包十六件。│
│        │司            │行袋、皮夾。│        │        │            │
└────┴───────┴──────┴────┴────┴──────┘


司法院資訊處製作；財團法人民間司法改革基金會備份。
